

```{css include=FALSE}
 pre code,pre,code {
 white-space:pre!important;
 overflow-x: scroll!important; 
}


```


```{r setup, include=FALSE}
knitr::opts_chunk$set(echo = TRUE,
                      fig.width = 7,
                      fig.height = 5,
                      fig.align = "center",
                      warning = FALSE,
                      message = FALSE
                      )
```

# 写在前面

2023年01月28日，更新ggClusterNet文档。


# R包安装
```{R eval=FALSE, include=FALSE}

install.packages("BiocManager")
library(BiocManager)
install("remotes")
install("tidyverse")
install("devtools")
install("tidyfst")
install("igraph")
install("sna")
install("phyloseq")
install("ggalluvial")
install("ggraph")
install("WGCNA")
install("ggnewscale")
install("pulsar")
install("patchwork")
library(devtools)
library(pulsar)
devtools::install_github("taowenmicro/ggClusterNet")
remotes::install_github("taowenmicro/EasyStat")
remotes::install_github("taowenmicro/ggClusterNet")
install.packages("pulsar")
install.packages("patchwork")
install.packages("ggraph")
install.packages("ggplot2")
install.packages("phyloseq")

BiocManager::install("GO.db",force = TRUE)
BiocManager::install("preprocessCore")

install.packages("WGCNA", lib="C:/Program Files/R/R-4.2.2/library")
.libPaths()
# 基于CRAN安装R包
p_list = c("ggplot2", "BiocManager", "devtools", "igraph", "network", "sna", "tidyverse","tidyfst","ggnewscale")
for(p in p_list){if (!requireNamespace(p)){install.packages(p)}
    library(p, character.only = TRUE, quietly = TRUE, warn.conflicts = FALSE)}

# 基于Bioconductor安装R包
p_list = c("phyloseq", "WGCNA")
for(p in p_list){if (!requireNamespace(p, quietly = TRUE)){BiocManager::install(p)}}

# 基于github安装，检测没有则安装
library(devtools)
if (!requireNamespace("ggClusterNet", quietly = TRUE))
  remotes::install_github("taowenmicro/ggClusterNet")

```


### 导入R包


```{R}

#--导入所需R包#-------
library(WGCNA)
library(ggalluvial)
library(ggraph)
library(phyloseq)
library(igraph)
library(network)
library(sna)
library(tidyverse)
library(ggClusterNet)
library(ggplot2)
library(EasyStat)

```


# 输入方式

### 输入方式一


直接输入phyloseq格式的数据。


```{R}
#-----导入数据#-------
#data(ps)

```


### 数据输入

可以从https://github.com/taowenmicro/R-_function下载数据，构造phylsoeq文件。自己的数据也按照网址示例数据进行准备。虽然phylsoeq对象不易用常规手段处理，但是组学数据由于数据量比较大，数据注释内容多样化，所以往往使用诸如phyloseq这类对象进行处理，并简化数据处理过程。ggClusterNet同样使用了phyloseq对象作为微生物网络的分析。
phyloseq对象构建过程如下，网络分析主要用到otu表格，后续pipeline流程可能用到分组文件metadata，如果按照分类水平山色或者区分模块则需要taxonomy。这几个部分并不是都必须加入phyloseq对象中，可以用到那个加那个。
```{R eval=FALSE, include=FALSE}

library(phyloseq)
library(ggClusterNet)
library(tidyverse)
library(Biostrings)

# 分组的ps文件
metadata2 = read.delim("C:/16S/result/ggclusternet/metadata_group.tsv",row.names = 1)
otutab2 = read.delim("C:/16S/result/ggclusternet/otutab.txt", row.names=1)
taxonomy2 = read.table("C:/16S/result/ggclusternet/taxonomy.txt", row.names=1,header = T)
# tree  = read_tree("./otus.tree")
# rep = readDNAStringSet("./otus.fa")

ps = phyloseq(sample_data(metadata2),
              otu_table(as.matrix(otutab2), taxa_are_rows=TRUE),
              tax_table(as.matrix(taxonomy2))#,
              # phy_tree(tree),
              # refseq(rep)
              )
ps
rank_names(ps)

# metadata = read.delim("./metadata.tsv",row.names = 1)
# otutab = read.delim("./otutab.txt", row.names=1)
# taxonomy = read.table("./taxonomy.txt", row.names=1,header = T)
# tree  = read_tree("./otus.tree")
# rep = readDNAStringSet("./otus.fa")

# ps = phyloseq(sample_data(metadata),
#               otu_table(as.matrix(otutab), taxa_are_rows=TRUE),
#               tax_table(as.matrix(taxonomy))#,
#               # phy_tree(tree),
#               # refseq(rep)
#               )
# ps
# rank_names(ps)
# taxa_names(ps)


```

或者直接从网站读取，但是由于github在国外，所以容易失败

```{R eval=FALSE, include=FALSE}

# metadata = read.delim("https://raw.githubusercontent.com/taowenmicro/R-_function/main/metadata.tsv",row.names = 1)
# otutab = read.delim("https://raw.githubusercontent.com/taowenmicro/R-_function/main/otutab.txt", row.names=1)
# taxonomy = read.table("https://raw.githubusercontent.com/taowenmicro/R-_function/main/taxonomy.txt", row.names=1)
# # tree  = read_tree("https://raw.githubusercontent.com/taowenmicro/R-_function/main/otus.tree")
# # rep = readDNAStringSet("https://raw.githubusercontent.com/taowenmicro/R-_function/main/otus.fa")
# 
# ps = phyloseq(sample_data(metadata),
#               otu_table(as.matrix(otutab), taxa_are_rows=TRUE),
#               tax_table(as.matrix(taxonomy))#,
#               # phy_tree(tree),
#               # refseq(rep)
#               )


```


# 使用ggCLusterNet进行网络分析的过程

### corMicro函数用于计算网络相关

按照丰度过滤微生物表格，并却计算相关矩阵，按照指定的阈值挑选矩阵中展示的数值。调用了psych包中的corr.test函数，使用三种相关方法。
N参数提取丰度最高的150个OTU；
method.scale参数确定微生物组数据的标准化方式，这里我们选用TMM方法标准化微生物数据。 


```{r}

#-提取丰度最高的指定数量的otu进行构建网络


#----------计算相关#----
result = corMicro(ps = ps,
                   N = 150,
                   method.scale = "TMM",  # 可以选择相对丰都，或抽样的方法
                   r.threshold=0.5,
                   p.threshold=0.005,
                   method = "spearman")   # 相关性方法 pearson
                   
                   
                   

#--提取相关矩阵。cor是关系矩阵
cor = result[[1]]
cor[1:10,1:10]

#-网络中包含的OTU的phyloseq文件提取
ps_net = result[[3]]
ps_net


#-导出otu表格
otu_table = ps_net %>% 
  vegan_otu() %>%
  t() %>%
  as.data.frame()

path_1 = "C:/16S/result/ggclusternet/imitate/"
dir.create(path_1)
# 作为一个data.frame，出现，。
write.table(otu_table,file = "C:/16S/result/ggclusternet/imitate/otu_table_new.txt",quote = F,sep = '\t', row.names = T, col.names = T)

otu_table
```

### 制作分组,我们模拟五个分组

这是网络布局的基础，无论是什么聚类布局，都需要制作一个分组文件，这个文件有两列，一列是节点，一列是分组信息，这个分组信息名称为：group。这个文件信息就是用于对节点进行分组，然后按照分组对节点归类，使用包中可视化函数计算节点位置。

注意分组文件的格式，分为两列，第一列是网络中包含的OTU的名字，第二列是分组信息，同样的分组标记同样的字符。


```{R}
#--人工构造分组信息：将网络中全部OTU分为8个部分，等分
netClu = data.frame(ID = row.names(otu_table),group =rep(1:8,length(row.names(otu_table)))[1:length(row.names(otu_table))] )
netClu$group = as.factor(netClu$group)
head(netClu)

```


### PolygonClusterG 根据分组，计算布局位置坐标

不同的模块按照分组聚集成不同的圆，并且圆形的大小一样。如果一个分组只有一个点，则这个点坐落在圆心位置。


```{R}
#--------计算布局#---------
result2 = PolygonClusterG (cor = cor,nodeGroup =netClu  )
node = result2[[1]]
head(node)

```


### nodeadd 节点注释的：用otu表格和分组文件进行注释

nodeadd函数只是提供了简单的用注释函数，用户可以自己在node的表格后面添加各种注释信息。

```{R}

tax_table = ps_net %>%
  vegan_tax() %>%
  as.data.frame()
write.table(tax_table,file = "C:/16S/result/ggclusternet/imitate/tax_table_new.txt",quote = F,sep = '\t', row.names = T, col.names = T)

#---node节点注释#-----------
nodes = nodeadd(plotcord =node,otu_table = otu_table,tax_table = tax_table)
nodes[1:6,1:6]
```

### 计算边

```{R}
#-----计算边#--------
edge = edgeBuild(cor = cor,node = node)
edge[1:20,1:8]

head(edge)
```

### 出图

```{R}
po1 <- ggplot() + geom_segment(aes(x = X1, y = Y1, xend = X2, yend = Y2,color = as.factor(cor)),
                                data = edge, size = 0.3) +
  geom_point(aes(X1, X2,fill = Phylum,size = mean),pch = 21, data = nodes) +
  scale_colour_brewer(palette = "Set1") +
  scale_x_continuous(breaks = NULL) + scale_y_continuous(breaks = NULL) +
  theme(panel.background = element_blank()) +
  theme(axis.title.x = element_blank(), axis.title.y = element_blank()) +
  theme(legend.background = element_rect(colour = NA)) +
  theme(panel.background = element_rect(fill = "white",  colour = NA)) +
  theme(panel.grid.minor = element_blank(), panel.grid.major = element_blank())
po1

ggsave("C:/16S/result/ggclusternet/imitate/8group_cs1_new.pdf",po1,width = 8,height = 6)
```


# 模拟不同的分组--可视化

### 模拟不同分组效果展示：1个分组

这是网络布局的基础，无论是什么聚类布局，都需要制作一个分组文件，这个文件有两列，一列是节点，一列是分组信息，这个分组信息名称必须设定为：group。

```{R}

netClu = data.frame(ID = row.names(tax_table),group =rep(1,length(row.names(tax_table)))[1:length(row.names(tax_table))])
netClu$group = as.factor(netClu$group)
result2 = PolygonClusterG (cor = cor,nodeGroup =netClu )
node = result2[[1]]
# ---node节点注释#-----------
nodes = nodeadd(plotcord =node,otu_table = otu_table,tax_table = tax_table)

#-----计算边#--------
edge = edgeBuild(cor = cor,node = node)

### 出图
pnet1 <- ggplot() + geom_segment(aes(x = X1, y = Y1, xend = X2, yend = Y2,color = as.factor(cor)),
                                data = edge, size = 0.3) +
  geom_point(aes(X1, X2,fill = Phylum,size = mean),pch = 21, data = nodes) +
  scale_colour_brewer(palette = "Set1") +
  scale_x_continuous(breaks = NULL) + scale_y_continuous(breaks = NULL) +
  # labs( title = paste(layout,"network",sep = "_"))+
  # geom_text_repel(aes(X1, X2,label=Phylum),size=4, data = plotcord)+
  # discard default grid + titles in ggplot2
  theme(panel.background = element_blank()) +
  # theme(legend.position = "none") +
  theme(axis.title.x = element_blank(), axis.title.y = element_blank()) +
  theme(legend.background = element_rect(colour = NA)) +
  theme(panel.background = element_rect(fill = "white",  colour = NA)) +
  theme(panel.grid.minor = element_blank(), panel.grid.major = element_blank())
pnet1

ggsave("C:/16S/result/ggclusternet/imitate/1group_cs2_new.pdf",pnet1,width = 7,height = 5.5)

```

### 模拟不同的分组查看效果：7个分组

```{R}
netClu = data.frame(ID = row.names(cor),group =rep(1:7,length(row.names(cor)))[1:length(row.names(cor))] )
netClu$group = as.factor(netClu$group)
result2 = PolygonClusterG (cor = cor,nodeGroup =netClu )
node = result2[[1]]
# ---node节点注释#-----------
nodes = nodeadd(plotcord =node,otu_table = otu_table,tax_table = tax_table)
#-----计算边#--------
edge = edgeBuild(cor = cor,node = node)
### 出图
pnet2 <- ggplot() + geom_segment(aes(x = X1, y = Y1, xend = X2, yend = Y2,color = as.factor(cor)),
                                data = edge, size = 0.25) +
  geom_point(aes(X1, X2,fill = Phylum,size = mean),pch = 21, data = nodes) +
  scale_colour_brewer(palette = "Set1") +
  scale_x_continuous(breaks = NULL) + scale_y_continuous(breaks = NULL) +
  # labs( title = paste(layout,"network",sep = "_"))+
  # geom_text_repel(aes(X1, X2,label=Phylum),size=4, data = plotcord)+
  # discard default grid + titles in ggplot2
  theme(panel.background = element_blank()) +
  # theme(legend.position = "none") +
  theme(axis.title.x = element_blank(), axis.title.y = element_blank()) +
  theme(legend.background = element_rect(colour = NA)) +
  theme(panel.background = element_rect(fill = "white",  colour = NA)) +
  theme(panel.grid.minor = element_blank(), panel.grid.major = element_blank())
pnet2

ggsave("C:/16S/result/ggclusternet/imitate/7group_cs3.pdf",pnet2,width = 7,height = 5.5)

```


### 微生物分类分组可视化

```{R}

#----------计算相关#----
result = corMicro (ps = ps,
                   N = 150,
                   method.scale = "TMM",
                   r.threshold=0.5,
                   p.threshold=0.005,
                   method = "spearman"
                   )

# result = corMicro (ps = ps,
#                    N = 200,
#                    method.scale = "TMM",
#                    r.threshold=0.8,
#                    p.threshold=0.05,
#                    method = "spearman"
#                    )
# 

#--提取相关矩阵
cor = result[[1]]
# head(cor)
#-网络中包含的OTU的phyloseq文件提取
ps_net = result[[3]]
#-导出otu表格
otu_table = ps_net %>% 
  vegan_otu() %>%
  t() %>%
  as.data.frame()
otu_table
tax = ps_net %>% vegan_tax() %>%
  as.data.frame()
tax
# 该命令可以往数据中加一列
tax$filed = tax$Phylum
# tax$filed_Class = tax$Class
tax
dir.create("C:/16S/result/ggclusternet/species_class/")
write.table(tax,file = "C:/16S/result/ggclusternet/species_class/tax_with_filed_new.txt",quote = F,sep = '\t', row.names = T, col.names = T)


group2 <- data.frame(ID = row.names(tax),group = tax$Phylum)  # 原来是Phylum
group2

# as.factor又一次出现。
group2$group = as.factor(group2$group)


result2 = PolygonClusterG (cor = cor,nodeGroup =group2)
result2
node = result2[[1]]
node
# ---node节点注释#-----------
nodes = nodeadd(plotcord =node,otu_table = otu_table,tax_table = tax_table)
#-----计算边#--------
edge = edgeBuild(cor = cor,node = node)
### 出图
pnet3 <- ggplot() + geom_segment(aes(x = X1, y = Y1, xend = X2, yend = Y2,color = as.factor(cor)),
                                data = edge, size = 0.2) +
  geom_point(aes(X1, X2,fill = Phylum,size = mean),pch = 21, data = nodes) +     # fill = Phylum,
  scale_colour_brewer(palette = "Set1") +
  scale_x_continuous(breaks = NULL) + scale_y_continuous(breaks = NULL) +
  # labs( title = paste(layout,"network",sep = "_"))+
  # geom_text_repel(aes(X1, X2,label=Phylum),size=4, data = plotcord)+
  # discard default grid + titles in ggplot2
  theme(panel.background = element_blank()) +
  # theme(legend.position = "none") +
  theme(axis.title.x = element_blank(), axis.title.y = element_blank()) +
  theme(legend.background = element_rect(colour = NA)) +
  theme(panel.background = element_rect(fill = "white",  colour = NA)) +
  theme(panel.grid.minor = element_blank(), panel.grid.major = element_blank())
pnet3

path_2 = "C:/16S/result/ggclusternet/species_class/"
dir.create(path_2)

ggsave("C:/16S/result/ggclusternet/species_class/raw_group_Phylum_cs1_new.pdf",pnet3,width = 7,height = 5.5)
#ggsave("./species_class/raw_group_Class_cs1.pdf",pnet3,width = 7,height = 5.5)

```


### 微生物分类可视化布局优化1-圆环半径调整PolygonRrClusterG

结果发现这些高丰度OTU大部分属于放线菌门和变形菌门，其他比较少。所以下面我们按照OTU数量的多少，对每个模块的大小进行重新调整。


```{R}

result2 = PolygonRrClusterG(cor = cor,nodeGroup =group2)
node = result2[[1]]
# ---node节点注释#-----------
nodes = nodeadd(plotcord =node,otu_table = otu_table,tax_table = tax_table)
#-----计算边#--------
edge = edgeBuild(cor = cor,node = node)
### 出图
pnet4 <- ggplot() + geom_segment(aes(x = X1, y = Y1, xend = X2, yend = Y2,color = as.factor(cor)),
                                data = edge, size = 0.2) +
  geom_point(aes(X1, X2,fill = Phylum,size = mean),pch = 21, data = nodes) +
  scale_colour_brewer(palette = "Set1") +
  scale_x_continuous(breaks = NULL) + scale_y_continuous(breaks = NULL) +
  # labs( title = paste(layout,"network",sep = "_"))+
  # geom_text_repel(aes(X1, X2,label=Phylum),size=4, data = plotcord)+
  # discard default grid + titles in ggplot2
  theme(panel.background = element_blank()) +
  # theme(legend.position = "none") +
  theme(axis.title.x = element_blank(), axis.title.y = element_blank()) +
  theme(legend.background = element_rect(colour = NA)) +
  theme(panel.background = element_rect(fill = "white",  colour = NA)) +
  theme(panel.grid.minor = element_blank(), panel.grid.major = element_blank())
pnet4

ggsave("C:/16S/result/ggclusternet/species_class/optimize1_group_cs2_new.pdf",pnet4,width = 7,height = 5.5)


```


### 微生物分类可视化布局优化2-model_filled_circle

用实心点作为每个模块的布局方式

```{R}

set.seed(12)
#-实心圆2
result2 = model_filled_circle(cor = cor,
                              culxy =TRUE,
                              da = NULL,# 数据框，包含x,和y列
                              nodeGroup = group2,
                              mi.size = 0.6,# 最小圆圈的半径，越大半径越大
                              zoom = 0.6# 不同模块之间距离
                              )

# result2 = model_filled_circle(cor = cor,
#                               culxy =TRUE,
#                               da = NULL,# 数据框，包含x,和y列
#                               nodeGroup = group2,
#                               mi.size = 1,# 最小圆圈的半径，越大半径越大
#                               zoom = 0.3# 不同模块之间距离
#                               )

# result2 = PolygonRrClusterG (cor = cor,nodeGroup =group2 )
node = result2[[1]]
# ---node节点注释#-----------
nodes = nodeadd(plotcord =node,otu_table = otu_table,tax_table = tax_table)
#-----计算边#--------
edge = edgeBuild(cor = cor,node = node)
### 出图
pnet5 <- ggplot() + geom_segment(aes(x = X1, y = Y1, xend = X2, yend = Y2,color = as.factor(cor)),
                                data = edge, size = 0.2) +
  geom_point(aes(X1, X2,fill = Phylum,size = mean),pch = 21, data = nodes) +
  scale_colour_brewer(palette = "Set1") +
  scale_x_continuous(breaks = NULL) + scale_y_continuous(breaks = NULL) +
  # labs( title = paste(layout,"network",sep = "_"))+
  # geom_text_repel(aes(X1, X2,label=Phylum),size=4, data = plotcord)+
  # discard default grid + titles in ggplot2
  theme(panel.background = element_blank()) +
  # theme(legend.position = "none") +
  theme(axis.title.x = element_blank(), axis.title.y = element_blank()) +
  theme(legend.background = element_rect(colour = NA)) +
  theme(panel.background = element_rect(fill = "white",  colour = NA)) +
  theme(panel.grid.minor = element_blank(), panel.grid.major = element_blank())
pnet5


ggsave("C:/16S/result/ggclusternet/species_class/optimize2_group_cs3_new.pdf",pnet5,width = 7,height = 5.5)
```


### 微生物分类可视化布局优化3 model_maptree_group

用实心点作为每个模块布局方式2：model_maptree_group，智能布局不同分组之间的距离，在美学上特征更明显一点。

```{R}

set.seed(12)
#-实心圆2
result2 = model_maptree_group(cor = cor,
                              nodeGroup = group2,
                              )


# result2 = PolygonRrClusterG (cor = cor,nodeGroup =group2 )
node = result2[[1]]
# ---node节点注释#-----------
nodes = nodeadd(plotcord =node,otu_table = otu_table,tax_table = tax_table)
#-----计算边#--------
edge = edgeBuild(cor = cor,node = node)
### 出图
pnet6 <- ggplot() + geom_segment(aes(x = X1, y = Y1, xend = X2, yend = Y2,color = as.factor(cor)),
                                data = edge, size = 0.2) +   # 原本是0.5
  geom_point(aes(X1, X2,fill = Phylum,size = mean),pch = 21, data = nodes) + #pch原本21
  scale_colour_brewer(palette = "Set1") +
  scale_x_continuous(breaks = NULL) + scale_y_continuous(breaks = NULL) +
  # labs( title = paste(layout,"network",sep = "_"))+
  # geom_text_repel(aes(X1, X2,label=Phylum),size=4, data = plotcord)+
  # discard default grid + titles in ggplot2
  theme(panel.background = element_blank()) +
  # theme(legend.position = "none") +
  theme(axis.title.x = element_blank(), axis.title.y = element_blank()) +
  theme(legend.background = element_rect(colour = NA)) +
  theme(panel.background = element_rect(fill = "white",  colour = NA)) +
  theme(panel.grid.minor = element_blank(), panel.grid.major = element_blank())
pnet6


ggsave("C:/16S/result/ggclusternet/species_class/optimize3_maptree_group_cs4_new.pdf",pnet6,width = 7,height = 5.5)
```


# 按照网络模块化分组

### 模块布局算法 model_maptree_group

按照物种组成分类完成网络分析其实并不常用，更多的是按照模块分组，进行网络可视化。


```{R}
#--modulGroup函数用于计算模块并整理成分组信息
netClu  = modulGroup( cor = cor,cut = NULL,method = "cluster_fast_greedy" )
netClu
result2 = model_maptree_group(cor = cor,
                              nodeGroup = group2,
                              )
result2


# result2 = PolygonRrClusterG (cor = cor,nodeGroup =group2 )
node = result2[[1]]

# ---node节点注释#-----------
# 注意nodes里面就有界，门，纲，目，科，属的分类
nodes = nodeadd(plotcord =node,otu_table = otu_table,tax_table = tax_table)
# head(nodes)

nodes2 = nodes %>% inner_join(netClu,by = c("elements" = "ID"))
nodes2
nodes2$group = paste("Model_",nodes2$group,sep = "")
nodes2

write.table(nodes2,file = "C:/16S/result/ggclusternet/net_model/tax_with_model_new.txt",quote = F,sep = '\t', row.names = T, col.names = T)

#-----计算边#--------
edge = edgeBuild(cor = cor,node = node)

### 出图
pnet7 <- ggplot() + geom_segment(aes(x = X1, y = Y1, xend = X2, yend = Y2,color = as.factor(cor)),
                                data = edge, size = 0.2) +
  geom_point(aes(X1, X2,fill = group,size = mean),pch = 21, data = nodes2) +
  scale_colour_brewer(palette = "Set1") +
  scale_x_continuous(breaks = NULL) + scale_y_continuous(breaks = NULL) +
  # labs( title = paste(layout,"network",sep = "_"))+
  # geom_text_repel(aes(X1, X2,label=Phylum),size=4, data = plotcord)+
  # discard default grid + titles in ggplot2
  theme(panel.background = element_blank()) +
  # theme(legend.position = "none") +
  theme(axis.title.x = element_blank(), axis.title.y = element_blank()) +
  theme(legend.background = element_rect(colour = NA)) +
  theme(panel.background = element_rect(fill = "white",  colour = NA)) +
  theme(panel.grid.minor = element_blank(), panel.grid.major = element_blank())
pnet7

path_3 = "C:/16S/result/ggclusternet/net_model/"
dir.create(path_3)

ggsave("C:/16S/result/ggclusternet/net_model/model_maptree_group_cs1_new.pdf",pnet7,width = 7,height = 5.5)

```


### 模块布局算法 model_maptree2


使用升级的model_maptree2：不在可以将每个模块独立区分，而是将模块聚拢，并在整体布局上将离散的点同这些模块一同绘制到同心圆内。控制了图形的整体布局为圆形。


```{R}

result2 = model_maptree2(cor = cor,
                              method = "cluster_fast_greedy"
                              )

# result2 = PolygonRrClusterG (cor = cor,nodeGroup =group2 )
node = result2[[1]]
node
# ---node节点注释#-----------
nodes = nodeadd(plotcord =node,otu_table = otu_table,tax_table = tax_table)
head(nodes)

nodes2 = nodes %>% inner_join(netClu,by = c("elements" = "ID"))
nodes2$group = paste("Model_",nodes2$group,sep = "")

#-----计算边#--------
edge = edgeBuild(cor = cor,node = node)

### 出图
pnet8 <- ggplot() + geom_segment(aes(x = X1, y = Y1, xend = X2, yend = Y2,color = as.factor(cor)),
                                data = edge, size = 0.2) +
  geom_point(aes(X1, X2,fill = group,size = mean),pch = 21, data = nodes2) +
  scale_colour_brewer(palette = "Set1") +
  scale_x_continuous(breaks = NULL) + scale_y_continuous(breaks = NULL) +
  # labs( title = paste(layout,"network",sep = "_"))+
  # geom_text_repel(aes(X1, X2,label=Phylum),size=4, data = plotcord)+
  # discard default grid + titles in ggplot2
  theme(panel.background = element_blank()) +
  # theme(legend.position = "none") +
  theme(axis.title.x = element_blank(), axis.title.y = element_blank()) +
  theme(legend.background = element_rect(colour = NA)) +
  theme(panel.background = element_rect(fill = "white",  colour = NA)) +
  theme(panel.grid.minor = element_blank(), panel.grid.major = element_blank())
pnet8

ggsave("C:/16S/result/ggclusternet/net_model/model_maptree2_group_cs2_new.pdf",pnet8,width = 7,height = 5.5)

```



### 上千OTU相关性计算测试model_igraph2布局

这个布局最近几年文章上使用非常多。

```{R,fig.width = 10,fig.height = 8}
# cor_Big_micro2 增加了标准化方法和p值矫正方法
result = cor_Big_micro2(ps = ps,
                       N = 1000,
                       r.threshold=0.75,  # 原本是0.85
                       p.threshold=0.05,
                       method = "pearson",
                       scale = FALSE)


#--提取相关矩阵
cor = result[[1]]
dim(cor)

# model_igraph2
result2 <- model_igraph2(cor = cor,
                         method = "cluster_fast_greedy",
                         seed = 12)

node = result2[[1]]
dim(node)


dat = result2[[2]]
head(dat)
tem = data.frame(mod = dat$model,col = dat$color) %>%  
  dplyr::distinct(mod, .keep_all = TRUE)  
col = tem$col
names(col) = tem$mod

write.table(dat,file = "C:/16S/result/ggclusternet/igraphi/tax_with_modelname_new.txt",quote = F,sep = '\t', row.names = T, col.names = T)
write.table(tem,file = "C:/16S/result/ggclusternet/igraphi/tax_with_color_new.txt",quote = F,sep = '\t', row.names = T, col.names = T)

#---node节点注释#-----------
otu_table = as.data.frame(t(vegan_otu(ps)))
tax_table = as.data.frame(vegan_tax(ps))
nodes = nodeadd(plotcord =node,otu_table = otu_table,tax_table = tax_table)
head(nodes)
write.table(nodes,file = "C:/16S/result/ggclusternet/igraphi/nodes_with_class_new.txt",quote = F,sep = '\t', row.names = T, col.names = T)
#-----计算边#--------
edge = edgeBuild(cor = cor,node = node)
colnames(edge)[8] = "cor"
head(edge)


tem2 = dat %>% 
  dplyr::select(OTU,model,color) %>%
  dplyr::right_join(edge,by =c("OTU" = "OTU_1" ) ) %>%
  dplyr::rename(OTU_1 = OTU,model1 = model,color1 = color)
head(tem2)

tem3 = dat %>% 
  dplyr::select(OTU,model,color) %>%
  dplyr::right_join(edge,by =c("OTU" = "OTU_2" ) ) %>%
  dplyr::rename(OTU_2 = OTU,model2 = model,color2 = color)
head(tem3)

tem4 = tem2 %>%inner_join(tem3)
head(tem4)

edge2 = tem4 %>% mutate(color = ifelse(model1 == model2,as.character(model1),"across"),
                        manual = ifelse(model1 == model2,as.character(color1),"#C1C1C1")
                        )


col_edge = edge2 %>% dplyr::distinct(color, .keep_all = TRUE)  %>% 
  select(color,manual)
col0 = col_edge$manual
names(col0) = col_edge$color

library(ggnewscale)

p1 <- ggplot() + geom_segment(aes(x = X1, y = Y1, xend = X2, yend = Y2,color = color),
                              data = edge2, size = 1) +  # 原本是1
  scale_colour_manual(values = col0) 

# ggsave("./cs1.pdf",p1,width = 16,height = 14)
plo1 = p1 +
   new_scale_color() +
  geom_point(aes(X1, X2,color =model), data = dat,size = 4) +  # 原本是4
  scale_colour_manual(values = col) +
  scale_x_continuous(breaks = NULL) + scale_y_continuous(breaks = NULL) +
  theme(panel.background = element_blank()) +
  theme(axis.title.x = element_blank(), axis.title.y = element_blank()) +
  theme(legend.background = element_rect(colour = NA)) +
  theme(panel.background = element_rect(fill = "white",  colour = NA)) +
  theme(panel.grid.minor = element_blank(), panel.grid.major = element_blank())
plo1

path_4 = "C:/16S/result/ggclusternet/igraphi/"
dir.create(path_4)

ggsave("C:/16S/result/ggclusternet/igraphi/igraphi_cs1_new.pdf",plo1,width = 12,height = 10)

```



# 网络属性和节点属性


### 网络性质计算

22年6月升级后版本包括了16项网络属性，包括周集中老师21年NCC文章中全部属性

```{R}

path_5 = "C:/16S/result/ggclusternet/net_node_features/"
dir.create(path_5)

igraph = result2[[3]]
upgrade_graph(igraph)
dat1 = net_properties(igraph)
head(dat1)
write.table(dat1,file = "C:/16S/result/ggclusternet/net_node_features/net_feature1_new.txt",quote = F,sep = '\t', row.names = T, col.names = T)


# 升级后包含的网络属性更多, n.hub中T不行跑不出来，F可以
dat2 = net_properties.2(igraph,n.hub = F)
head(dat2,n = 16)
write.table(dat2,file = "C:/16S/result/ggclusternet/net_node_features/net_feature2_new.txt",quote = F,sep = '\t', row.names = T, col.names = T)

dat3 = net_properties.3(igraph,n.hub = F)
head(dat3,n = 16)
write.table(dat3,file = "C:/16S/result/ggclusternet/net_node_features/net_feature3_new.txt",quote = F,sep = '\t', row.names = T, col.names = T)


# 增加了网络模块性（modularity.net ）和随机网络模块性（modularity_random ）
dat4 = net_properties.4(igraph,n.hub = F)
head(dat4,n = 16)

write.table(dat4,file = "C:/16S/result/ggclusternet/net_node_features/net_feature4_new.txt",quote = F,sep = '\t', row.names = T, col.names = T)




```

### 节点性质计算

```{R}
nodepro = node_properties(igraph)
head(nodepro)
write.table(nodepro,file = "C:/16S/result/ggclusternet/net_node_features/nodes_feature_new.txt",quote = F,sep = '\t', row.names = T, col.names = T)

```


### Zipi基于模块对OTU进行分类


```{R}

result = cor_Big_micro2(ps = ps,
                       N = 500,
                       r.threshold=0.55,
                       p.threshold=0.05,
                       # method = "pearson",
                       scale = FALSE
)

#--提取相关矩阵
cor = result[[1]]

result4 = nodeEdge(cor = cor)
result4
#提取变文件
edge = result4[[1]]
#--提取节点文件
node = result4[[2]]
igraph  = igraph::graph_from_data_frame(edge, directed = FALSE, vertices = node)
res = ZiPiPlot(igraph = igraph,method = "cluster_fast_greedy")  # 按照模块分组进行颜色区分
pA <- res[[1]]
pA
dataNN <- res[[2]]
write.table(dataNN,file = "C:/16S/result/ggclusternet/net_node_features/zipi_data_new.txt",quote = F,sep = '\t', row.names = T, col.names = T)
ggsave("C:/16S/result/ggclusternet/net_node_features/zipi_classfication_new.pdf",pA,width = 8,height = 7)

```


### 扩展-关键OTU挑选

Hub节点是在网络中与其他节点连接较多的节点，Hub微生物就是与其他微生物联系较为紧密的微生物，可以称之为关键微生物（keystone）

```{R}

hub = hub_score(igraph)$vector %>%
  sort(decreasing = TRUE) %>%
  head(10) %>%
  as.data.frame()

colnames(hub) = "hub_sca"

ggplot(hub) +
  geom_bar(aes(x = hub_sca,y = reorder(row.names(hub),hub_sca)),stat = "identity",fill = "#4DAF4A")


ggsave("C:/16S/result/ggclusternet/net_node_features/top_keystone_micro_new.pdf",width = 5,height = 4)

```



### 对应随机网络构建和网络参数比对


```{R}

result = random_Net_compate(igraph = igraph, type = "gnm", step = 100, netName = layout)
ppnet = result[[1]]
sum_net = result[[4]]
ppnet
head(sum_net)

write.table(sum_net,file = "C:/16S/result/ggclusternet/net_node_features/sum_net_compare_new.txt",quote = F,sep = '\t', row.names = T, col.names = T)
ggsave("C:/16S/result/ggclusternet/net_node_features/randomnet_net_compare_new.pdf",ppnet,width = 5,height = 4)

```


# 微生物网络流程

### 微生物组小网络：model_Gephi.2

使用network函数运行微生物网络全套分析：

- 使用OTU数量建议少于250个，如果OTU数量为250个，同时计算zipi，整个运算过程为3-5min。


```{R,fig.width = 12,fig.height = 6}

# data("ps16s")
path = "C:/16S/result/ggclusternet/result_micro_200_3/"
dir.create(path)

result = network(ps = ps,
                 N = 200,
                 layout_net = "model_Gephi.2",
                 r.threshold=0.8,
                 p.threshold=0.05,
                 label = FALSE,
                 path = path,
                 zipi = TRUE)

# 多组网络绘制到一个面板
p = result[[1]]
p
# 全部样本网络参数比对
data = result[[2]]


plotname1 = paste(path,"/network_all.jpg",sep = "")
ggsave(plotname1, p,width = 48,height = 16,dpi = 72)

plotname1 = paste(path,"/network_all.pdf",sep = "")
ggsave(plotname1, p,width = 48,height = 16)


tablename <- paste(path,"/co-occurrence_Grobel_net",".csv",sep = "")
write.csv(data,tablename)


# write.table(sum_net,file = "./net_node_features/sum_net_compare.txt",quote = F,sep = '\t', row.names = T, col.names = T)
# ggsave("./net_node_features/randomnet_net_compare.pdf",ppnet,width = 5,height = 4)



```



### 微生物大网络：model_maptree2

大网络运算时间会比较长，这里我没有计算zipi，用时5min完成全部运行。
N=0，代表用全部的OTU进行计算。

- 3000个OTU不计算zipi全套需要18min。

```{R,fig.width = 12,fig.height = 6}

path = "./result_big_1000_2/"
dir.create(path)

result = network.2(ps = ps,
                 N = 1000,
                 big = TRUE,
                 maxnode = 5,
                 select_layout = TRUE,
                  layout_net = "model_maptree2",
                 r.threshold=0.6,
                 p.threshold=0.05,
                 label = FALSE,
                 path = path,
                 zipi = TRUE)

# 多组网络绘制到一个面板
p = result[[1]]
p
# 全部样本网络参数比对
data = result[[2]]
num= 3
# plotname1 = paste(path,"/network_all.jpg",sep = "")
# ggsave(plotname1, p,width = 16*num,height = 16,dpi = 72)

plotname1 = paste(path,"/network_all.pdf",sep = "")
ggsave(plotname1, p,width = 10*num,height = 10,limitsize = FALSE)

tablename <- paste(path,"/co-occurrence_Grobel_net",".csv",sep = "")
write.csv(data,tablename)

```

### 微生物大网络：model_igraph

```{R,fig.width = 12,fig.height = 6}

path = "./result_1000_igraph/"
dir.create(path)
# map = sample_data(ps)
# map$Group = "one"
# sample_data(ps16s) = map
result = network.2(ps = ps,
                 N = 1000,
                 big = TRUE,
                 maxnode = 5,
                 select_layout = TRUE,
                  layout_net = "model_igraph",
                 r.threshold=0.6,
                 p.threshold=0.05,
                 label = FALSE,
                 path = path,
                 zipi = FALSE)

# 多组网络绘制到一个面板
p = result[[1]]
# 全部样本网络参数比对
data = result[[2]]
num= 18
# plotname1 = paste(path,"/network_all.jpg",sep = "")
# ggsave(plotname1, p,width = 16*num,height = 16,dpi = 72)

plotname1 = paste(path,"/network_all.pdf",sep = "")
ggsave(plotname1, p ,width = 16*num,height = 16,limitsize = FALSE)

ggsave("./result_1000_igraph/network_all.pdf", p ,width = 16*num,height = 16,limitsize = FALSE)
data("ps")

tablename <- paste(path,"/co-occurrence_Grobel_net",".csv",sep = "")
write.csv(data,tablename)

```

### 微生物大网络：model_igraph2-network.i
model_igraph2在model_igraph的基础上去除了离散点，这对于重复数量少的研究比较有利，可以更加清楚的展示小样本网络。
network.i函数专门为model_igraph2算法而写，可以额外输出模块上色的网络。
```{R,fig.width = 12,fig.height = 6}


path = "C:/16S/result/ggclusternet/result_1000_igraph2_500_new/"
dir.create(path)

# map = sample_data(ps)
# map$Group = "one"
# sample_data(ps16s) = map

result = network.i(ps =  ps,
                   N = 500,
                   r.threshold=0.70,
                   big = T,
                   select_layout = T,
                   method = "pearson",
                   scale = FALSE,
                   layout_net = "model_igraph2",
                   p.threshold=0.05,
                   label = FALSE,
                   path =path ,
                   zipi = FALSE,
                   order = NULL )

p1 = result[[1]]
p1
p5 = result[[5]]
dat = result[[2]]
tablename <- paste(path,"/co-occurrence_Grobel_net",".csv",sep = "")
write.csv(dat,tablename)

```


# 网络稳定性（抗干扰性）

### 模块相似度
```{R,fig.width = 5,fig.height = 5}
#--网络稳定性:模块相似性------
#data(ps)

library(tidyfst)

res = module.compare.m(
    ps = ps,
    Top = 500,
    degree = TRUE,
    zipi = FALSE,
    r.threshold= 0.8,
    p.threshold=0.05,
    method = "spearman",
    padj = F,   # 数据多的话需要设置成T
    n = 3)  # 每个模块超过3个OTU才能算作一个模块

rank_names(ps)
taxa_names(ps)

#不同分组使用一个圆圈展示，圆圈内一个点代表一个模块，相连接的模块代表了相似的模块。
pstable = res[[1]]
pstable
 #--提取模块的OTU，分组等的对应信息
datstable = res[[2]]
head(datstable)

#模块相似度结果表格
datstable2 = res[[3]]
head(datstable2)

path_6 = "C:/16S/result/ggclusternet/net_stable/"
dir.create(path_6)

write.table(datstable2,file = "C:/16S/result/ggclusternet/net_stable/simility.txt",quote = F,sep = '\t', row.names = T, col.names = T)
write.table(datstable,file = "C:/16S/result/ggclusternet/net_stable/simility2.txt",quote = F,sep = '\t', row.names = T, col.names = T)
ggsave("C:/16S/result/ggclusternet/net_stable/simility.pdf",pstable,width = 8,height = 7)

```

### 网络鲁棒性（随机去除节点）

这里通过随机去除部分OTU，计算网络鲁棒性，代表网络抗干扰的能力。
按照0.05的步长，每次去除5%的文生物，重新计算鲁棒性，知道最终全部去除。
如果有分组列Group，则会按照分组进行鲁棒性计算，并且区分颜色绘制到一个面板中。
计算鲁棒性这里使用丰度加成权重和不加权两种方式，左边是不加权，后侧是加权的结果。
这里步长不可以修改，因为修改好像也没什么意思。

```{R,fig.width = 7,fig.height = 4}

#--随即取出任意比例节点-网络鲁棒性#---------
res = Robustness.Random.removal(ps = ps,
                                Top = 500,
                                r.threshold= 0.8,
                                p.threshold=0.05,
                                method = "spearman"
                                
                                )
pstable3 = res[[1]]
pstable3
#提取数据
dats3 = res[[2]]
head(dat3)

write.table(dats3,file = "C:/16S/result/ggclusternet/net_stable/robustness.txt",quote = F,sep = '\t', row.names = T, col.names = T)
ggsave("C:/16S/result/ggclusternet/net_stable/robustness.pdf",pstable3,width = 16,height = 7)

```



